【裁判字號】    88,小上,84
【裁判日期】    890913
【裁判案由】    給付電話費
【裁判全文】
臺灣板橋地方法院民事判決                        八十八年度小上字第八十四號
    上  訴  人  中華電信股份有限公司
                台灣北區電信分公司
    法定代理人  林典瑩
    訴訟代理人  劉文璋
    被  上訴人  甲○○
右當事人間請求給付電話費事件，上訴人對於中華民國八十八年九月十三日本院板橋
簡易庭八十八年度板小字第九四三號第一審小額事件宣示判決筆錄提起上訴，本院判
決如左：
    主    文
上訴駁回。
第二審訴訟費用由上訴人負擔。
    事    實
甲、上訴人方面：
    一、聲明：（一）原判決廢棄。（二）被上訴人應給付上訴人新台幣（下同）三
        萬二千四百零七元及自支付命令送達之翌日起至清償日止，按年息百分之五
        計算之利息。（三）第一、二審訴訟費用由被上訴人負擔。
    二、陳述：除與原判決記載相同者，茲引用之外，補稱：
    （一）上訴人於八十八年九月初，在倉庫中找獲當初被上訴人申請電話之裝機申
          請書，由於該裝機申請書係本案重要之關鍵證據，足以證明該電話係由被
          上訴人所申請，上訴人遂即具狀聲請再開辯論並調查證據，然原審法院並
          未就上訴人該聲請狀為任何之裁定，遽爾於同年九月十三日宣判，駁回上
          訴人原審之訴，顯有違背法令之處。
    （二）申請電話依照上訴人公司之規定，如聲請人本人未到場，上訴人會請代理
          人在申請電話之裝機申請書上簽名蓋章，並核對代理人的身分證正本，本
          件因為裝機申請書上沒有代理人之簽名，所以可見是被上訴人本人到場聲
          請，至於聲請書是否被上訴人簽的，與本件無關，本件聲請當時有核對被
          上訴人之身分證正本與本人相符，上訴人才准其聲請。
    （三）被上訴人在七十九年十月二十九日曾到上訴人公司辦理自願停話，因為辦
          理自願停話依上訴人公司之規定，應由本人到場申請，不接受電話申請，
          所以可以證明系爭行動電話申請時，被上訴人應該知情，何況系爭行動電
          話的帳單寄送地址是被上訴人戶籍地，聯絡電話也是被上訴人所有，如被
          上訴人有疑義應該向上訴人表示異議，但被上訴人都沒有表示意見，更可
          證明被上訴人知悉訴外人楊朝均利用被上訴人的名義申請電話；且申請電
          話時被上訴人應該到場，如果是訴外人楊朝均用被上訴人名義申請，被上
          訴人沒到場，上訴人會請訴外人楊朝均在裝機申請書上簽字在代理人的位
          置，而本件被上訴人是在裝機申請書之本人欄蓋章，故本件申請應該係被
          上訴人本人所申請。
    三、證據：除援用原審所提之證據外，並補提行動電話裝機申請書影本一份，及
        聲請訊問證人楊朝均。
乙、被上訴人方面：
    一、聲明：如主文所示。
    二、陳述：除與原判決記載相同者，茲引用之外，補稱：
        被上訴人並未向上訴人申請電話，亦未於七十九年十月二十九日去上訴人公
        司辦理自願停話，該電話裝機申請書不是被上訴人所寫，裝機申請書上之筆
        跡及印章不是被上訴人所簽蓋，可能是被上訴人當時將位於台北縣板橋市○
        ○街二百七十九號二樓之房屋借給訴外人楊朝均使用，而訴外人楊朝均看到
        被上訴人的身分證，便拿去申請電話，且被上訴人並未授權訴外人楊朝均去
        向上訴人申請電話；另被上訴人當時有半年時間沒有住在該房屋，因那時訴
        外人楊朝均仍住在那裡，所以也沒有去翻信件，故沒見過上訴人所寄之帳單
        。理由
一、按上訴人之原法定代理人李清江，於訴訟進行中死亡，現上訴人之法定代理人已
    變更為林典瑩，是依民事訴訟法第一百七十條之規定，聲明承受本件訴訟，合先
    陳明。
二、本件上訴人起訴主張：被上訴人租用上訴人000000000號行動電話，自
    七十九年九月份起至同年十二月止，共積欠上訴人電話費三萬二千四百零七元，
    迄今仍未給付，為此，爰依租賃之法律關係，訴請被上訴人給付電話費三萬二千
    四百零七元及自支付命令送達之翌日起至清償日止，按年息百分之五計算之利息
    。被上訴人則以：被上訴人並未向上訴人申請電話，該電話裝機申請書不是被上
    訴人所寫，裝機申請書上之筆跡及印章不是被上訴人所簽蓋，可能是被上訴人當
    時將位於台北縣板橋市○○街二百七十九號二樓之房屋借給訴外人楊朝均使用，
    而訴外人楊朝均看到被上訴人的身分證，便拿去申請電話，且被上訴人並未授權
    訴外人楊朝均去向上訴人申請電話；另被上訴人未於七十九年十月二十九日至上
    訴人公司辦理自願停話，且當時有半年時間沒有住在該房屋，因那時訴外人楊朝
    均仍住在那裡，所以也沒有去翻信件，故沒見過上訴人所寄之帳單等語，資為抗
    辯。
二、上訴人主張之前揭事實，固據其提出對帳單影本、催告函影本、行動電話裝機申
    請書影本各一份為證，惟為被上訴人所否認，並以前揭情詞置辯。職是，本件首
    應審究者為，上訴人所提出之行動電話裝機申請書是否確係被上訴人所簽立？
三、按私文書之真正，如他造當事人有爭執者，則舉證人應負證其真正之責（最高法
    院四十七年度台上字第一七八四號判例意旨參照）。本件上訴人主張之前開事實
    ，固據提出行動電話裝機申請書影本一份為證，惟該行動電話裝機申請書之真正
    既為被上訴人所否認，則揆諸前開判例意旨，上訴人自應就該行動電話裝機申請
    書之真正負舉證責任，然上訴人並未提出任何證據以資證明，且本院命被上訴人
    當庭書寫其姓名、地址、身分證號碼及聯絡電話各三次，經本院以肉眼核對被上
    訴人當庭書寫之筆跡，與上訴人所提出之行動電話裝機申請書影本上所載之字跡
    顯不相符，此有被上訴人當庭書寫之筆跡一份附卷可參，是上訴人既未能舉證證
    明該行動電話裝機申請書之真正，故不得認定該行動電話裝機申請書係被上訴人
    所簽立，至上訴人雖聲請訊問證人楊朝鈞，惟未能提出證人之正確送達地址，以
    供傳訊，自難認上訴人主張之事實為真實。上訴人另主張其每個月都有將帳單寄
    到被上訴人戶籍地，如被上訴人有疑義應該向上訴人表示異議，但被上訴人都未
    表示意見乙節，既為被上訴人所否認，且上訴人對此部分亦未舉證以實其說。況
    縱認上訴人此部分之主張屬實，亦難據此遽而推論該行動電話裝機申請書係被上
    訴人所簽立，或被上訴人曾授權他人向上訴人辦理申請行動電話之事實，是上訴
    人此部分之主張，亦無可採。
四、從而，上訴人依據租賃之法律關係，請求被上訴人給付電話費三萬二千四百零七
    元及自支付命令送達之翌日起至清償日止，按年息百分之五計算之利息，為無理
    由，不應准許。原審所為上訴人敗訴之判決，其所持理由雖與本院不同，但結果
    並無二致，仍應維持。上訴意旨指摘原判決不當，求予廢棄改判，為無理由，應
    予駁回。
五、本件判決之基礎事實已臻明確，兩造其餘主張及舉證，核與本件判決不生影響，
    爰不一一論述，併此敘明。
六、據上論結，本件上訴為無理由，依民事訴訟法第四百三十六條之三十二、第四百
    四十九條第二項、第一項、第七十八條，判決如主文。
中      華      民      國    八十九    年      九      月    十三      日
                                臺灣板橋地方法院民事第一庭
~B審判長法官  許瑞助
~B法      官  許瑞東
~B法      官  許麗華
右正本證明與原本無異。
本判決不得上訴。
中      華      民      國    八十九    年      九      月    十三      日
~B法院書記官  黃美雲


司法院資訊處製作；財團法人民間司法改革基金會備份。
